臺灣桃園地方法院民事判決
110年度簡上字第104號
上  訴  人  趙殿鵬  

被  上訴人  羅浚銚  
上列當事人間請求給付票款事件，上訴人對於民國110年1月29日
本院中壢簡易庭109年度壢簡字第1449號第一審判決提起上訴，
本院於民國111年7月14日辯論終結，判決如下：
    主  文
上訴駁回。
第二審訴訟費用由上訴人負擔。
    事實及理由
壹、程序方面：
一、按簡易訴訟程序之第二審程序為訴之變更或追加，非經他造
    同意，不得為之，但第255條第1項第2款至第6款情形，不在
    此限，民事訴訟法第436條之1第3項準用同法第446條第1項 
    規定定有明文。又民事訴訟法第255條第1項第2款至第6款所
    指之例外情形，乃包含：「二、請求之基礎事實同一者。三
    、擴張或減縮應受判決事項之聲明者。四、因情事變更而以
    他項聲明代最初之聲明者。五、該訴訟標的對於數人必須合
    一確定時，追加其原非當事人之人為當事人者。六、訴訟進
    行中，於某法律關係之成立與否有爭執，而其裁判應以該法
    律關係為據，並求對於被告確定其法律關係之判決者」等事
    由。
二、經查，本件上訴人於原審乃以票據之法律關係請求被上訴人
    給付票款，提起上訴後，始於110年3月15日以民事上訴狀主
    張追加依借貸之法律關係請求返還借款；而就上訴人上開追
    加部分，被上訴人於民國111年7月14日本院言詞辯論程序中
    已表明不同意追加（見本院卷第87頁），且上訴人所追加之
    借貸返還請求權，與其於原審所主張票款給付請求權，無論
    訴訟標的、原因事實或是證據資料，均不相同，亦難認符合
    民事訴訟法第255條第1項第2款至第6款所規定之例外情形，
    倘允許上訴人為訴之追加，顯有害於被上訴人之審級利益及
    防禦權之保障，是依上說明，上訴人所為上開訴之追加，自
    不應准許。
三、至上訴人於上訴後就訴之聲明減少有關利息之請求，核屬減
    縮應受判決之聲明，依民事訴訟法第436條之1第3項準用同
    法第446條第1項、第255條第1項第3款之規定，應予准許。
貳、實體方面：
一、上訴人起訴主張：上訴人執有羅范送妹簽發及被上訴人羅浚
    銚背書如附表所示之本票一張（下稱系爭本票），詎屆期不
    獲支付，雖多次催討，羅范送妹及被上訴人均置之不理。為
    此，爰依票據之法律關係提起本件訴訟。並於原審聲明：被
    上訴人與羅范送妹應連帶給付上訴人新臺幣（下同）150,00
    0元，及自發票日起至清償日止，按週年利率18％計算之利息
    。 
二、被上訴人答辯則以：被上訴人有在系爭本票背面簽名蓋章，
    但本票上發票人「羅范送妹」的章應該不是羅范送妹蓋的等
    語資為抗辯。
三、原審為上訴人全部敗訴之判決，上訴人就有關被上訴人部分
    之判決不服，提起上訴，並聲明：㈠原判決關於駁回上訴人
    對被上訴人羅浚銚之訴部分廢棄。㈡上開廢棄部分，被上訴
    人羅浚銚應給付上訴人15萬元。被上訴人則答辯聲明：上訴
    駁回（至原審判決有關羅范送妹之部分，因上訴人並未提出
    上訴而告確定，非本院審理範圍）。
四、本院之判斷：
　㈠按判決書內應記載之事實，得引用第一審判決。又判決書內
    應記載之理由，如第二審關於攻擊或防禦方法之意見及法律
    上之意見，舆第一審判決相同者，得引用之，民事訴訟法第
    454條第1項前段、第2項前段分別定有明文。此一規定，依
    同法第436條之1第3項，於簡易程序之第二審亦有準用。
　㈡經查，原審判決以羅范送妹爭執系爭本票上發票人欄位中「
    羅范送妹」之印文為偽造，而上訴人未能舉證證明該印文之
    真正為由，認定系爭本票不具備完整之形式要件而屬無效，
    又因系爭本票屬無效票據，故認被上訴人所為背書之附屬票
    據行為，亦不生票據法上背書之效力，從而，認上訴人依票
    據之法律關係請求被上訴人就系爭本票負票據責任，為無理
    由，應予駁回，其所認定之事實、證據及理由，核無違誤，
    與本院之意見相同，茲引用原判決事實及理由欄三之記載，
    不再贅述。　
　㈢至上訴人於第二審主張追加依借貸之法律關係請求返還借款
    之部分，程序上於法不合，已如前述，是本院無從審究。此
    外，上訴人就其本件主張，並未再提出其他事證以實其說，
    自難認其主張為可採。　
五、綜上所述，上訴人依票據之法律關係，請求被上訴人給付15
    萬元，為無理由，應予駁回。原審為上訴人全部敗訴之判決
    ，於法並無不合。上訴意旨指摘原判決不當，求予廢棄改判
    ，為無理由，應予駁回。
六、本件事證已臻明確，兩造其餘之攻擊或防禦方法及提出之證
    據，經本院斟酌後，認為均不足以影響本判決之結果，爰不
    逐一論列，附此敘明。
七、據上論結，本件上訴為無理由，依民事訴訟法第436條之1第
    3項、第449條第1項、第78條，判決如主文。
中　　華　　民　　國　　111 　年　　8 　　月　　11　　日
                  民事第三庭  審判長法  官  周玉羣
                                    法  官  張益銘
                                    法  官  許容慈
以上正本係照原本作成。
本判決不得上訴。
中　　華　　民　　國　　111 　年　　8 　　月　　12　　日
                                    書記官  邱佑儒
附表：
票據號碼 票面金額 （新臺幣） 發票日 （民國） 到期日 （民國） 發票人 背書人 CH No.585824 15萬元 108年6月3日 109年8月3日 羅范送妹 羅浚銚